apertium-evn.evn.lexc
LEXICON V-NFUT-IRREG

NFUT-IRREG ;

! aspectual

%<impf%>:%>%{D%}%{ь%}%{Я%} V ;
%<impf%>:%>%{D%}%{ь%}%{Е%} V ; ! Dir/LR
%<impf%>:%>%{D%}и V ; ! Dir/LR
%<impf%>:%>%{D%}%{А%} V ; ! Dir/LR
%<hab%>:%>%{i%}ӈн%{A%}%{ː%} V ;
%<hab%>:%>%{i%}ӈн%{Э%}%{ː%} V ; ! Dir/LR
%<dur%>:%{i%}т%{ч%} V ;
%<inch%>:%{i%}л V ;
%<smlf%>:%>син V ;
%<smlf%>:%>с V ; ! Dir/LR
%<smlf%>:%>сн V ; ! Dir/LR
%<disp%>:%>кт%{A%} V ;
%<disp%>:%>кт%{Э%} V ; ! Dir/LR
%<dstr%>:%>%{i%}т V ; !
%<quickly%>:%>м%{A%}лч%{A%} V ;
%<quickly%>:%>м%{Э%}лч%{Э%} V ; ! Dir/LR
%<quickly%>:%>м%{A%}лдо%{ː%} V ; ! Dir/LR
%<quickly%>:%>м%{Э%}лдо%{ː%} V ; ! Dir/LR
%<res%>:%>ч%{A%} V ; ! гл. перед преобразуется в у? или прибавляется у?
%<res%>:%>ч%{Э%} V ; ! гл. перед преобразуется в у? или прибавляется у? ! Dir/LR

! non-productive p.255
! combinations p.256-257

! modal

%<desiderative%>:%>му V ;
%<conative%>:%>cc%{A%} V ;
%<conative%>:%>cc%{Э%} V ; ! Dir/LR
%<directive%>:%>н%{A%} V ;
%<directive%>:%>н%{Э%} V ; ! Dir/LR
%<strive-for%>:%>кси V ;

! evaluative

%<ev1%>:%>к%{A%}кут V ; ! intensive meaning
%<ev1%>:%>к%{Э%}кут V ; ! intensive meaning ! Dir/LR
%<ev1%>:%>кут V ; ! Fixme intensive meaning
%<ev2%>:%>к%{A%}т V ; ! endearment to the addressee
%<ev2%>:%>к%{Э%}т V ; ! endearment to the addressee ! Dir/LR
%<ev3%>:%>м%{A%} V ; ! certainty / intensity
%<ev3%>:%>м%{Э%} V ; ! certainty / intensity ! Dir/LR
%<ev4%>:%>вл%{A%} V ; ! pejorative, derogatory meaning
%<ev4%>:%>вл%{Э%} V ; ! pejorative, derogatory meaning ! Dir/LR
%<ev5%>:%>м%{A%}ты V ;
%<ev5%>:%>м%{Э%}ты V ; ! Dir/LR

%<caus%>:%>%{V%}%{u%}к%{A%}н V ;
%<caus%>:%>%{V%}%{u%}к%{Э%}н V ; ! Dir/LR
%<pass%>:%>%{В%}%{u%} V ;
%<pass%>:%>%{Б%} V ; ! Dir/LR check
%<tr1%>:%>%{В%}%{u%} V ;
%<tr1%>:%>%{Б%} V ; ! Dir/LR check
%<tr2%>:%>г%{A%} V ;
%<tr2%>:%>г%{Э%} V ; ! Dir/LR check

%<pass%>:%>%{В%}%{u%} V ;
%<pass%>:%>%{Б%} V ; ! Dir/LR check

%<com%>:%>лды V ;
%<reverse%>:%>лг%{A%} V ;
%<reverse%>:%>лг%{Э%} V ; ! Dir/LR

%<amuse%>:%>к%{A%}т V ;
%<amuse%>:%>к%{Э%}т V ; ! Dir/LR
%<purp%>:%>мк%{A%} V ;
%<purp%>:%>мк%{Э%} V ; ! Dir/LR

%<decaus%>:%>рг%{A%} V ;
%<decaus%>:%>рг%{Э%} V ; ! Dir/LR
%<recip%>:%>м%{A%}%{ː%}т%{ч%} V ;
%<recip%>:%>м%{Э%}%{ː%}т%{ч%} V ; ! Dir/LR
%<recip%>:%>м%{A%}%{ː%}cи V ; ! Dir/LR
%<recip%>:%>м%{Э%}%{ː%}cи V ; ! Dir/LR ! Dir/LR

%<ints1%>:%>к%{A%}ку%{ː%}н V ;
%<ints1%>:%>к%{Э%}к%{Э%}н V ; ! Dir/LR
%<ints1%>:%>к%{A%}ку%{ː%}т V ; ! Dir/LR
%<ints1%>:%>к%{Э%}к%{Э%}т V ; ! Dir/LR

%<kun%>:%>ку%{ː%}н V ; ! уверенность
%<mi%>:%>ми V ; ! пренебрежение
%<ints%>:%>%{Я%}т%{ч%} V ; ! интенсивность действия
%<ints%>:%>%{Е%}т%{ч%} V ; ! интенсивность действия ! Dir/LR

LEXICON VERB

%<v%>: V ;
%<v%>: V-DERIV ;

LEXICON VERB-NFUT-IRREG

%<v%>: V-NFUT-IRREG ;

LEXICON V-AUX-NFUT

%<vaux%>%<nfut%>:%>си V-PERS-1 ;

LEXICON NEG-AUX

%<vaux%>%<neg%>%<nfut%>:%>ч%{A%} V-PERS-1 ; ! check, different tag?
%<vaux%>%<neg%>%<nfut%>:%>ч%{Э%} V-PERS-1 ; ! check, different tag? ! Dir/LR
%<vaux%>%<neg%>%<hab%>:%>%{i%}ӈн%{A%}%{ː%} TENSE-MOOD ;
%<vaux%>%<neg%>%<hab%>:%>%{i%}ӈн%{Э%}%{ː%} TENSE-MOOD ; ! Dir/LR

%<vaux%>%<neg%>: V-AUX-NFUT ; ! check
%<vaux%>%<neg%>: TENSE-MOOD ;
%<vaux%>%<neg%>: NON-FINITE ;

LEXICON V-DERIV

%<nmlz1%>:%{n%}%>мни%{ː%} N ; ! agent
%<nmlz2%>:%{n%}%>д%{Я%} N ; ! agent
%<nmlz2%>:%{n%}%>д%{Е%} N ; ! agent ! Dir/LR
%<nmlz3%>:%{n%}%>ӈ%{A%} N ; ! agent
%<nmlz3%>:%{n%}%>ӈ%{Э%} N ; ! agent ! Dir/LR
%<nmlz4%>:%{n%}%>л%{A%}%{ː%} N-N ; ! experienced agent
%<nmlz4%>:%{n%}%>л%{Э%}%{ː%} N-N ; ! experienced agent ! Dir/LR
%<nmlz5%>:%{n%}%>ки%{ː%}т%{ч%} N ; ! place of action
%<nmlz6%>:%{n%}%>д%{Я%}к N ; ! place of past action
%<nmlz6%>:%{n%}%>д%{Е%}к N ; ! place of past action ! Dir/LR
%<nmlz7%>:%{n%}%>ву%{ː%} N-N ; ! instrument / result of an action
%<nmlz8%>:%> N ; ! nomen-actionis
%<nmlz9%>:%{n%}%>мук N ; ! physiological state
%<nmlz10%>:%{n%}%>с%{A%}%{ː%}мн%{A%} N ; ! remainder/remains/leavings
%<nmlz10%>:%{n%}%>с%{Э%}%{ː%}мн%{Э%} N ; ! remainder/remains/leavings ! Dir/LR
%<nmlz11%>:%{n%}%>р N ; ! process or result of an action
%<nmlz12%>:%{n%}%>кт%{A%} N ; ! result of an action
%<nmlz12%>:%{n%}%>кт%{Э%} N ; ! result of an action ! Dir/LR
%<nmlz13%>:%{n%}%>пты N-N ; ! object for covering or wrapping up / material or instrument of an action
%<nmlz14%>:%{n%}%>м%{A%}кт%{A%} N ; ! result of a recent action
%<nmlz14%>:%{n%}%>м%{Э%}кт%{Э%} N ; ! result of a recent action ! Dir/LR
%<nmlz15%>:%{n%}%>нӈ%{A%} N ; ! instrument or result of an action
%<nmlz15%>:%{n%}%>нӈ%{Э%} N ; ! instrument or result of an action ! Dir/LR
%<nmlz16%>:%{n%}%>пту N-N ; ! result of an action
%<nmlz17%>:%{n%}%>кс%{A%} N ; ! location of action
%<nmlz17%>:%{n%}%>кс%{Э%} N ; ! location of action ! Dir/LR
%<nmlz18%>:%{n%}%>м%{A%} N-N ;
%<nmlz18%>:%{n%}%>м%{Э%} N-N ; ! Dir/LR
%<nmlz19%>:%{n%}%>рук N ;
%<nmlz20%>:%{n%}%>ӈки%{ː%} N ;
%<nmlz21%>:%{n%}%>ки%{ː%} N ; ! названия предмета, лица по признаку действия
%<nmlz22%>:%{n%}%>ни N ; ! название периодов времени, состояния

%<attr1%>:%{n%}%>м%{A%} A ;
%<attr1%>:%{n%}%>м%{Э%} A ; ! Dir/LR
%<attr2%>:%{n%}%>м%{A%}кт%{A%} A ;
%<attr2%>:%{n%}%>м%{Э%}кт%{Э%} A ; ! Dir/LR
%<attr3%>:%{n%}%>кин A ;
%<attr4%>:%{n%}%>р%{A%} A ;
%<attr4%>:%{n%}%>р%{Э%} A ; ! Dir/LR
%<attr5%>:%{n%}%>к%{A%}с A ;
%<attr5%>:%{n%}%>к%{Э%}с A ; ! Dir/LR
%<attr6%>:%{n%}%>вси A ;
%<attr7%>:%{n%}%>гин A ;
%<attr8%>:%{n%}%>ки%{ː%} A ;
%<attr9%>:%{n%}%>к%{A%} A ;
%<attr9%>:%{n%}%>к%{Э%} A ; ! Dir/LR
%<attr10%>:%{n%}%>пчу A ;
%<attr11%>:%{n%}%>ты A ;

%<advz1%>:%{n%}%>птыки ADV ;
%<advz2%>:%{n%}%>н%{A%} ADV ;
%<advz2%>:%{n%}%>н%{Э%} ADV ; ! Dir/LR
%<advz3%>:%{n%}%>мн%{A%}к ADV ;
%<advz3%>:%{n%}%>мн%{Э%}к ADV ; ! Dir/LR

!!!!!!!!!!!!!!!!!!!!!!!!!!!!!!!!!!!!!!!!!!!!!!!!!!!!!!!!!!!!!!!!!!!!!!!!!!!!!!!
!!!                          L E X I C O N                                  !!!
!!!!!!!!!!!!!!!!!!!!!!!!!!!!!!!!!!!!!!!!!!!!!!!!!!!!!!!!!!!!!!!!!!!!!!!!!!!!!!!

!================!
 LEXICON Numerals
!================!

умӯн:уму%{ː%} NUM-N ; ! "1"
умӯкэн:уму%{ː%}кэ NUM-N ; ! Dir/LR "1"
дю̄р:дю%{ː%}р NUM ; ! "2"
дю̄р%<num%>%<coll1%>:дюктэ CLITICS ;
илан:ила NUM-N ; ! "3"
дыгин:дыги NUM-N ; ! "4"
тунӈа:тунӈа NUM ; ! "5"
нюӈун:нюӈу NUM-N ; ! "6"
надан:нада NUM-N ; ! "7"
дяпкун:дяпку NUM-N ; ! "8"
егин:еги NUM-N ; ! "9"
дя̄н:дя%{ː%} NUM-N ; ! "10"

дю̄рдя̄р:дю%{ː%}рдя%{ː%}р NUM ; ! "20"
иландя̄р:иландя%{ː%}р NUM ; ! "30"
дыгиндя̄р:дыгиндя%{ː%}р NUM ; ! "40"
тунӈадя̄р:тунӈадя%{ː%}р NUM ; ! "50"
нуӈундя̄р:нуӈундя%{ː%}р NUM ; ! "60"
надандя̄р:надандя%{ː%}р NUM ; ! "70"
дяпкундя̄р:дяпкундя%{ː%}р NUM ; ! "80"
егиндя̄р:егиндя%{ː%}р NUM ; ! "90"

нямадӣ:нямади%{ː%} NUM ; ! "100"

!=================!
 LEXICON Particles
!=================!

туг:туг PART ; ! 'really'
туги:туги PART ; ! 'really'
туг:тугэ PART ; ! Dir/LR
туг:туге PART ; ! Dir/LR
са̄бэл:са%{ː%}бэл PART ; ! 'really'
эчэ:эчэ PART ; ! 'no'
атмама:атмама PART ; ! 'no' /'not in the least'
са̄рэп:сар%{ː%}эп PART ; ! 'I do not know it'
элэ:элэ PART ;
э:э PART ;
кэ:кэ PART ;
хата:хата PART ;
хая̄лэ:хая%{ː%}лэ PART ;

!====================!
 LEXICON Conjunctions
!====================!

тадук:тадук CONJ ; ! Fixme
тарит:тарит CONJ ; ! Fixme
тэ̄лӣ:тэ%{ː%}ли%{ː%}  CONJ ; ! Fixme

!=====================!
 LEXICON Postpositions
!=====================!

дяри:дяри POST ;

!================!
 LEXICON Pronouns
!================!

PRON-PERS ;
PRON-DEM ;
PRON-ITG ;
PRON-REF ;

мэ̄н:мэ%{ː%} PRON-REF-PERS ;
мо̄н:мо%{ː%} PRON-REF-PERS ;

анты%<prn%>%<itg%>:анты NOMINAL-INFL ;
оки%<prn%>%<itg%>:оки CLITICS ;
о%{ː%}кин%<prn%>%<itg%>:оки CLITICS ;
асун%<prn%>%<itg%>:асун CLITICS ;
адытал%<prn%>%<itg%>:адытал CLITICS ;
адыра%<prn%>%<itg%>:адыра CLITICS ;
авады%<prn%>%<itg%>:авады NOMINAL-INFL ;

аӈи%<det%>:аӈи NOMINAL-INFL ;
адӣ:ади%{ː%} N-SG ;

 LEXICON Verbs
би:би%{э%} V-AUX-NFUT ;
э:э%{t%} NEG-AUX ; ! negative auxiliary
а̄где:а%{ː%}где VERB ; ! "высаживаться (на берег)"
аӣтча:аи%{ː%}тча VERB ; ! "излечивать"
алала̄:алала%{ː%} VERB ; !  
алма:алма VERB ; !  
амӈӯ:амӈу%{ː%} VERB ; !  
анӯв:ану%{ː%}в VERB ; !  
арбудя:арбудя VERB ; ! "оседать (о почве)"
аса:аса VERB ; ! "отогнать"
атыласча:атыласча VERB ; !  
аюс:аюс VERB ; ! "обновить"
аята̄де:аята%{ː%}де VERB ; ! "красоваться"
балдывка̄нде:балдывка%{ː%}нде VERB ; !  
баркира̄де:баркира%{ː%}де VERB ; ! "выть (о ветре)"
бигу:бигу VERB ; !  
богороктодё:богороктодё VERB ; !  
болголов:болголов VERB ; !  
брали:брали VERB ; ! брали
бу:бу VERB-NFUT-IRREG ; !
булда:булда VERB ; ! "скатиться "
булэ̄кэ̄тчэ:булэ%{ː%}кэ%{ː%}тчэ VERB ; ! "бродить (по болотам)"
бурув:бурув VERB ; !  
бэв:бэв VERB ; !  
бэлчи:бэлчи VERB ; !  
вау:вау VERB ; !  
га:га VERB-NFUT-IRREG ; !
га̄гилка̄н:га%{ː%}гилка%{ː%}н VERB ; !  
гаһиһин:гаһиһин VERB ; !  
гиллэнэ:гиллэнэ VERB ; ! "блеснуть (о воде, льде)"
говорит:говорит VERB ; ! говорит
гоһорипкиндя:гоһорипкиндя VERB ; !  
гӯмэлчэ:гу%{ː%}мэлчэ VERB ; !  
гэлусин:гэлусин VERB ; !  
дайба:дайба VERB ; !  
дарил:дарил VERB ; !  
дежуриде:дежуриде VERB ; ! дежурить
дёнмука̄н:дёнмука%{ː%}н VERB ; ! "напоминать, напомнить"
дилби:дилби VERB ; !  
до̄лды̄дя:до%{ː%}лды%{ː%}дя VERB ; ! "слышать"
дук:дук VERB ; ! "выписать "
дывэ:дывэ VERB ; !  
дытын:дытын VERB ; !  
дэмэр:дэмэр VERB ; !  
дюга:дюга VERB ; !  
дю̄мат:дю%{ː%}мат%{ч%} VERB ; !   check the correctness of vowel length
дявучаде:дявучаде VERB ; ! "снашивать разг. (одежду)"
дяргадя:дяргадя VERB ; ! "ругать (обидными словами)"
еӈта:еӈта VERB ; !  
ӣвун:и%{ː%}вун VERB ; !  
икан:икан VERB ; !  
илду:илду VERB ; !  
илчарӯ:илчару%{ː%} VERB ; !  
ине:ине VERB ; !  
иӈэ:иӈэ VERB ; ! "развьючить"
ирӯва̄чив:иру%{ː%}ва%{ː%}чив VERB ; !  
итка:итка VERB ; !  
ичэмки:ичэмки VERB ; !  
какира̄н:какира%{ː%}н VERB ; ! "стеснить (потеснить)"
ка̄нна̄:ка%{ː%}нна%{ː%} VERB ; !  
каравси:каравси VERB ; ! "осрамиться разг."
каюка̄т:каюка%{ː%}т VERB ; ! "спрятаться (притаиться)"
кийка:кийка VERB ; !  
кинӈи:кинӈи VERB ; !  
кису:кису VERB ; !  
колко:колко VERB ; !  
коӈноки:коӈноки VERB ; !  
которондё:которондё VERB ; ! "обгорать"
куӈилли:куӈилли VERB ; !  
кэӣвкэ̄тчэ:кэи%{ː%}вкэ%{ː%}тчэ VERB ; ! "мешать II (путать)"
лавалэ:лавалэ VERB ; !  
локло̄н:локло%{ː%}н VERB ; !  
лургивде:лургивде VERB ; ! "выгорать (от огня)"
манав:манав VERB ; ! "истощиться (о запасах)"
миня:миня VERB ; !  
мудурэ̄тчэ:мудурэ%{ː%}тчэ VERB ; ! "хитрить"
мурбука:мурбука VERB ; !  
мэмэ:мэмэ VERB ; !  
намарга:намарга VERB ; !  
нёнча:нёнча VERB ; !  
нинде:нинде VERB ; ! "сбрасывать (рога)"
нуни:нуни VERB ; !  
нэ̄:нэ%{ː%} VERB-NFUT-IRREG ; !
нэӈучэ:нэӈучэ VERB ; !   check the correctness of vowel length
нялбула̄де:нялбула%{ː%}де VERB ; ! "лежать (подо мхом)"
ӈорса:ӈорса VERB ; !  
од:од VERB ; !  
омӈо:омӈо VERB ; ! "разучиться (забыть)"
о̄:о%{ː%}%{а%} VERB-NFUT-IRREG ; !
отправляют:отправляют VERB ; ! отправляют
привествуй:привествуй VERB ; !  
расскажу:расскажу VERB ; ! расскажу
сей:сей VERB ; !  
силӯчэде:силу%{ː%}чэде VERB ; ! "вариться"
сита:сита VERB ; !  
строили:строили VERB ; ! строили
сура:сура VERB ; !  
сэмкэгиде:сэмкэгиде VERB ; ! "бороздить"
талдыдя:талдыдя VERB ; ! "ехать (с кем-л. вместе)"
таһаһин:таһаһин VERB ; !  
тоһэй:тоһэй VERB ; !  
тур:тур VERB ; !  
тылэ:тылэ VERB ; !  
тэгэде:тэгэде VERB ; ! "жить (осёдло)"
тэрэ̄:тэрэ%{ː%} VERB ; ! "испытать (ощутить)"
укча:укча VERB ; ! "сломать"
умунӯпчэ:умуну%{ː%}пчэ VERB ; ! "стекаться (собираться)"
урӈэ̄нэ:урӈэ%{ː%}нэ VERB ; !  
уюкат:уюкат VERB ; ! "выкарабкаться"
хо̄да:хо%{ː%}да VERB ; ! "выстрелить (произвести выстрел)"
хурумде:хурумде VERB ; ! "сыпать, сыпаться"
һага̄:һага%{ː%} VERB ; !   check the correctness of vowel length
һарирга:һарирга VERB ; !  
һилтыргэ:һилтыргэ VERB ; !  
һокторо:һокторо VERB ; !  
һуенӈи:һуенӈи VERB ; !  
һуӈа:һуӈа VERB ; !  
һэвисин:һэвисин VERB ; !  
һэӈкэмэ̄т:һэӈкэмэ%{ː%}т%{ч%} VERB ; !   check the correctness of vowel length
чактырӯ:чактыру%{ː%} VERB ; !  
чикэр:чикэр VERB ; !  
човуро:човуро VERB ; !  
чулбарга:чулбарга VERB ; !  
чэмбирдя:чэмбирдя VERB ; !  
шукши:шукши VERB ; !  
эктала̄де:эктала%{ː%}де VERB ; ! "рассматривать"
энэлил:энэлил VERB ; ! "надоесть"
этэ̄тлӯ:этэ%{ː%}тлу%{ː%} VERB ; ! "оглянуться"
